---
title: "NYFED"
author: "Henrique"
date: ""
output: html_notebook
---

```{r setup warnings = FALSE}
library(tidyverse)

path_data <- "/home/henrique/Documents/NYFED/data/US"

plotly_colors <- c('#1f77b4',  # muted blue
                   '#ff7f0e',  # safety orange
                   '#2ca02c',  # cooked asparagus green
                   '#d62728',  # brick red
                   '#9467bd',  # muted purple
                   '#8c564b',  # chestnut brown
                   '#e377c2',  # raspberry yogurt pink
                   '#7f7f7f',  # middle gray
                   '#bcbd22',  # curry yellow-green
                   '#17becf')  # blue-teal
```

```{r Specifications}
Spec <- 
readxl::read_xls("~/Documents/NYFED/Spec_US_example.xls")

Spec$SeriesID

Spec
```

```{r Actual data}
vintage = '2016-06-29.xls'; 

Z <- 
readxl::read_xls(paste0(path_data, "/", vintage)) %>% 
  mutate_at(vars("Date"), as.Date)
```

```{r}
cols_contain_spec <- all(Spec$SeriesID %in% colnames(Z)[-1])


if (cols_contain_spec) {
 Z %>% 
  select(Date, Spec$SeriesID)
}
```

Não há problema em ter redundância na hora de escolher as séries ?!?!?

 * PAYEMS = Pay roll employment (saldo do vinculo empregaticio)
 * JTSJOL = Admissoes em empregos de carteira assinada (vagas abertas)
 * CPIAUCSL = inflation
 * DGORDER = pedidos de bens duraveis 
 * HSN1F = New home sales 
 * RSAF = retail sales
 * UNRATE = Taxa de desemprego
 * HOUST = housing starts (inicio de construção de casas )
 * INDPRO = produção industrial
 * PPIFIS = indice de preços ao produtor (quanto variam os custos de insumos)
 * DSPIC96 = personal income (renda)
 * BOPTEXP = Exportação
 * BOPTIMP = IMportação
 * WHL... = Estoque de produtos (geral)
 * TTLCONS = Gasto com construção
 * IR =  Indice de preço importado (sabe preço de quanto importou e quantidade = criar indice)
 * CPILFESL = Inflação sem coisas mais volateis
 * PCEPILFE = Deflator core do PIB (indice de preço implicito do pib)
 * PCEPI = Deflator headline do PIB
 * PERMIT = permissões de novas construções imobiliarias
 * TCU = capacidade de utilização da industria
 * BUSINV = business in ventures (estoque das fabricas)
 * IQ = indice de preço de exportação
 * GACDISA066MSFRBNY = impar state manufacturing (indice tipo PMI -- survey)
 * PCEC96 = Gasto real com consumo (das pessoas mas não temos certezas.... pode ter governo)
 * GACDFSA066MSFRBPHI = survey especifico de filadelfia (vai entender...)
 * GDPC1 = PIB
 * ULCNFB = custo unitario do trabalho (medida de produtividade)
 * A261RX1Q020SBEA = renda bruta domestica (soma de todos os salarios de todo mundo que trabalha / massa salarial)

```{r Data description}
Z %>% 
#  filter(between(Date, as.Date("1986-01-01"), as.Date("2019-01-01"))) %>% 
  ggplot(aes(x = Date, y = GACDFSA066MSFRBPHI)) +
  geom_point() +
  geom_line()
```

```{r Data transfermations}
frequency_vec <- 
Spec$Frequency %>% 
  str_replace("q", "3") %>% 
  str_replace("m", "1") %>% 
  as.numeric()

lin <- function(z, freq) z

chg <- function(z, freq) {
  z - lag(z, freq)
}

ch1 <- function(z, freq) {
  chg(z, 12)
}

pch <- function(z, freq) {
  100 * ( z / lag(z, freq) - 1 )
}

pc1 <- function(z, freq) {
  pch(z, 12)
}

pca <- function(z, freq) {
  y <- z / lag(z, freq)
  100 * ( y ** (freq / 12) - 1 )
}
```

```{r Transformed data} 
X <- 
pmap(
  list(Spec$Transformation, Spec$SeriesID, frequency_vec),
  ~ get(..1)( pull(Z[, ..2]), ..3 )
) %>% 
  setNames(paste0("X_", Spec$SeriesID)) %>% 
  bind_cols() %>% 
  bind_cols(Date = Z$Date, .)


X
```

```{r}
p_indpro_raw <- 
Z %>% 
 filter(Date >= as.Date("2000-01-01")) %>% 
 ggplot(aes(x = Date, y = INDPRO)) +
  geom_line(color = plotly_colors[1], na.rm = TRUE) 


p_indpro_x <- 
X %>% 
 filter(Date >= as.Date("2000-01-01")) %>% 
 ggplot(aes(x = Date, y = X_INDPRO)) +
  geom_line(color = plotly_colors[2], na.rm = TRUE) 

#p <- 
gridExtra::grid.arrange(grobs = list(p_indpro_raw, p_indpro_x), nrow = 2)
```

