---
title: "Analysis"
author: "Henrique"
date: ""
output: 
  html_document: 
    theme: journal
    highlight: monochrome
    df_print: paged
    fig_width: 10
    fig_height: 7
---

```{r setup, warnings = FALSE, include = FALSE}
library(tidyverse)

path_data <- "/home/henrique/Documents/NYFED/data/US"

plotly_colors <- c('#1f77b4',  # muted blue
                   '#ff7f0e',  # safety orange
                   '#2ca02c',  # cooked asparagus green
                   '#d62728',  # brick red
                   '#9467bd',  # muted purple
                   '#8c564b',  # chestnut brown
                   '#e377c2',  # raspberry yogurt pink
                   '#7f7f7f',  # middle gray
                   '#bcbd22',  # curry yellow-green
                   '#17becf')  # blue-teal
```

```{r Specifications, echo = TRUE}
Spec <- readxl::read_xls("~/Documents/NYFED/Spec_US_example.xls")

Spec
```

```{r Actual data}
vintage = '2016-06-29.xls'; 

Z <- 
readxl::read_xls(paste0(path_data, "/", vintage)) %>% 
  mutate_at(vars("Date"), as.Date)


Z # %>% select(Date, Spec$SeriesID)
```

Não há problema em ter redundância na hora de escolher as séries ?!?!?

 * PAYEMS            = Pay roll employment (saldo do vinculo empregaticio)
 * JTSJOL            = Admissoes em empregos de carteira assinada (vagas abertas)
 * CPIAUCSL          = inflation
 * DGORDER           = pedidos de bens duraveis 
 * HSN1F             = New home sales 
 * RSAF              = retail sales
 * UNRATE            = Taxa de desemprego
 * HOUST             = housing starts (inicio de construção de casas )
 * INDPRO            = produção industrial
 * PPIFIS            = indice de preços ao produtor (quanto variam os custos de insumos)
 * DSPIC96           = personal income (renda)
 * BOPTEXP           = Exportação
 * BOPTIMP           = IMportação
 * WHL...            = Estoque de produtos (geral)
 * TTLCONS           = Gasto com construção
 * IR                = Indice de preço importado (sabe preço de quanto importou e quantidade = criar indice)
 * CPILFESL          = Inflação sem coisas mais volateis
 * PCEPILFE          = Deflator core do PIB (indice de preço implicito do pib)
 * PCEPI             = Deflator headline do PIB
 * PERMIT            = permissões de novas construções imobiliarias
 * TCU               = capacidade de utilização da industria
 * BUSINV            = business in ventures (estoque das fabricas)
 * IQ                = indice de preço de exportação
 * GACDISA066MSFRBNY = impar state manufacturing (indice tipo PMI -- survey)
 * PCEC96 = Gasto real com consumo (das pessoas mas não temos certezas.... pode ter governo)
 * GACDFSA066MSFRBPHI = survey especifico de filadelfia (vai entender...)
 * GDPC1 = PIB
 * ULCNFB = custo unitario do trabalho (medida de produtividade)
 * A261RX1Q020SBEA = renda bruta domestica (soma de todos os salarios de todo mundo que trabalha / massa salarial)

```{r Data description}
Z %>% 
#  filter(between(Date, as.Date("1986-01-01"), as.Date("2019-01-01"))) %>% 
  ggplot(aes(x = Date, y = GACDFSA066MSFRBPHI)) +
  geom_point() +
  geom_line()
```

Let us define the following data transformations
```{r Data transformations}
frequencies <- 
Spec$Frequency %>% 
  str_replace("q", "3") %>% 
  str_replace("m", "1") %>% 
  as.numeric()

lin <- function(z, freq) {
  z
}

chg <- function(z, freq) {
  z - lag(z, freq)
}

ch1 <- function(z, freq) {
  chg(z, 12)
}

pch <- function(z, freq) {
  100 * ( z / lag(z, freq) - 1 )
}

pc1 <- function(z, freq) {
  pch(z, 12)
}

pca <- function(z, freq) {
  y <- z / lag(z, freq)
  100 * ( y ** (12 / freq) - 1 )
}
```

He filters his columns via the Model column in Specs.
We deliberatly are **not** filtering because I want to see
where it all goes wrong.

```{r Transformed data} 
# I do not need to consider all columns 
remove_cols <- 
Spec %>% 
  filter(Model == 0) %>% 
  select(SeriesID) %>% 
  pull

X <- 
pmap(
  list(Spec$Transformation, Spec$SeriesID, frequencies),
  ~ get(..1)( pull(Z[, ..2]), ..3 )
) %>% 
  setNames(Spec$SeriesID) %>% 
  bind_cols() %>% 
  bind_cols(Date = Z$Date, .) %>% 
  select(- tidyselect::all_of(remove_cols)) %>% 
  filter(Date >= "2000-01-01")


X
```

```{r}
p_indpro_raw <- 
Z %>% 
 filter(Date >= as.Date("2000-01-01")) %>% 
 ggplot(aes(x = Date, y = INDPRO)) +
  geom_line(color = plotly_colors[1], na.rm = TRUE) 


p_indpro_x <- 
X %>% 
 filter(Date >= as.Date("2000-01-01")) %>% 
 ggplot(aes(x = Date, y = INDPRO)) +
  geom_line(color = plotly_colors[2], na.rm = TRUE) 

#p <- 
gridExtra::grid.arrange(grobs = list(p_indpro_raw, p_indpro_x), nrow = 2)
```

# DFM (this is it!)
```{r More data adjustment}
Blocks <- 
Spec %>% 
  select(contains("Block")) %>% 
  select(-contains("Global"))

Blocks

nQ <- 
Spec %>% 
  filter(!SeriesID %in% remove_cols) %>% 
  select(Frequency) %>% 
  pull %>% 
  str_count("q") %>% 
  sum

nQ

i_idio <- # -1 because we are dealing with dates.
c(rep(1, ncol(X) - nQ  - 1), rep(0, nQ))

R_mat = c(2, -1,  0,  0,  0,
          3,  0, -1,  0,  0,
          2,  0,  0, -1,  0,
          1,  0,  0,  0, -1 ) %>% matrix(. , nrow = 4, ncol = 5)

q = rep(0, 4)

Xn <- 
X %>% 
  mutate_at(vars(-Date), ~ (.x - mean(.x, na.rm = TRUE))/ sd(.x, na.rm = TRUE))
```

We will deal with NAs in the following way:

 - We will check if rows have more than 80% of their columns with NAs.
 - We will remove rows from the beginning until we reach the first row that has
   at least 80% of columns filled. Then we stop.
 - We will remove rows from the ending until we reach the first row that has
   at least 80% of columns filled. Then we stop.
  
```{r}
condition <- 
Xn %>% 
  select(-Date) %>% 
  (function(x) rowSums(is.na(x)) > ncol(X) * 0.8) %>% 
  cumsum() 

filtered_rows <- 
pmap_dbl(.l = list(condition, 1:length(condition), length(condition):1),
         .f = ~ (..1 == ..2 | ..1 == ..3)
)  
```

```{r}
Xn[!filtered_rows,] %>% 
  select(-Date) %>% 
  as.list() %>% 
  map(., .f = ~ {
    y <- !is.na(.x)
    y_min <- which(y, arr.ind = TRUE) %>% head(1)
    y_max <- which(y, arr.ind = TRUE) %>% tail(1)
    pracma::interp1(x = which(y), y = .x[y], xi = y_min:y_max, method = "spline")
  }) %>% bind_cols()
```

